---
title: "R i Python - Projekt 1"
author: "Emil Dragańczuk"
output: html_document
date: "24 Kwietnia 2020"
---

```{r setup, include=FALSE}
knitr::opts_chunk$set(echo = TRUE, eval = TRUE)
```

```{r echo=FALSE, include=FALSE}
library(sqldf)
library(dplyr)
library(data.table)
library(microbenchmark)
```

# Wprowadzenie

Projekt skupia się na zaimplementowaniu 7 zapytań SQL w R na 3 różne sposoby - przy pomocy funkcji z bibliotek `base`, `dplyr` i `data.table`, oraz na przeprowadzeniu testów tych rozwiązań. Punktem odniesienia będą rozwiązania osiągnięte przy pomocy biblioteki `sqldf`.

# Funkcje pomocnicze

## Wczytanie danych

Wczytanie danych z podanych plików csv:
```{r}
options(stringsAsFactors=FALSE)

Badges <- read.csv("travel_stackexchange_com\\Badges.csv")
Comments <- read.csv("travel_stackexchange_com\\Comments.csv")
PostLinks <- read.csv("travel_stackexchange_com\\PostLinks.csv")
Posts <- read.csv("travel_stackexchange_com\\Posts.csv")
Tags <- read.csv("travel_stackexchange_com\\Tags.csv")
Users <- read.csv("travel_stackexchange_com\\Users.csv")
Votes <- read.csv("travel_stackexchange_com\\Votes.csv")
```

## Testowanie rozwiązań

Sprawdzenie poprawności rozwiązań, opcjonalnie z dokładnością co do kolejności wierszy, oraz przeprowadzenie benchmarków.
```{r}
TestAndBenchmark <- function(expected, baseSol, dplyrSol, dataTableSol, withOrder = TRUE) {
  print("Checking each solution...")
  
  baseSolEq = all_equal(expected(), baseSol(), ignore_row_order = !withOrder)
  print(paste("Base solution correct:", baseSolEq))
  
  dplyrSolEq = all_equal(expected(), dplyrSol(), ignore_row_order = !withOrder)
  print(paste("Dplyr solution correct:", dplyrSolEq))
  
  dataTableSolEq = all_equal(expected(), dataTableSol(), ignore_row_order = !withOrder)
  print(paste("Data.table solution correct:", dataTableSolEq))
  
  print("Benchmarking each solution...")
  microbenchmark::microbenchmark(
    sqldf=expected(),
    base=baseSol(),
    dplyr=dplyrSol(),
    data.table=dataTableSol(),
    times = 10L
  )
}
```

# Rozwiązania

## Zapytanie 1

Zapytanie wyszukuje posty będące pytaniami o największej ilości "upvote'ów" w każdym roku.

### Rozwiązanie `sqldf`

```{r}
Query1_1 <- function() {
  sqldf(
    "SELECT
    Posts.Title,
    UpVotesPerYear.Year,
    MAX(UpVotesPerYear.Count) AS Count
    FROM (
      SELECT
      PostId,
      COUNT(*) AS Count,
      STRFTIME('%Y', Votes.CreationDate) AS Year
      FROM Votes
      WHERE VoteTypeId=2
      GROUP BY PostId, Year
    ) AS UpVotesPerYear
    JOIN Posts ON Posts.Id=UpVotesPerYear.PostId
    WHERE Posts.PostTypeId=1
    GROUP BY Year"
  )
}
```

### Rozwiązanie `base`

```{r}
Query1_2 <- function() {
  UpVotesPerYear <- subset(Votes, VoteTypeId == 2)
  UpVotesPerYear <- transform(UpVotesPerYear, Year=substring(CreationDate, 1, 4))
  UpVotesPerYear <- UpVotesPerYear[,c("PostId","Year")]
  UpVotesPerYear <- aggregate(UpVotesPerYear, by = UpVotesPerYear[, c("Year", "PostId")], length)
  UpVotesPerYear <- transform(UpVotesPerYear, Count = UpVotesPerYear[,3])
  UpVotesPerYear <- UpVotesPerYear[,c("PostId", "Count", "Year")]
  
  Query1_2 <- merge(UpVotesPerYear, Posts[Posts$PostTypeId==1,], by.x = "PostId", by.y = "Id")
  Query1_2 <- do.call(rbind, lapply(split(Query1_2, as.factor(Query1_2$Year)), function(z) {z[which.max(z$Count),]}))
  Query1_2 <- Query1_2[,c("Title", "Year", "Count")]
}
```

### Rozwiązanie `dplyr`

```{r}
Query1_3 <- function() {
  UpVotesPerYear <- Votes %>%
    filter(VoteTypeId == 2) %>%
    mutate(Year = substring(CreationDate, 1, 4)) %>%
    select(PostId, Year) %>%
    group_by(PostId, Year) %>%
    summarise(Count = n())
  
  Query1_3 = UpVotesPerYear %>%
    inner_join(Posts, by = c("PostId" = "Id")) %>%
    filter(PostTypeId == 1) %>%
    group_by(Year) %>%
    filter(Count == max(Count)) %>%
    select(Title, Count, Year)
}
```

### Rozwiązanie `data.table`

```{r}
Query1_4 <- function() {
  UpVotesPerYear <- as.data.table(Votes)
  UpVotesPerYear <- UpVotesPerYear[VoteTypeId == 2, .(PostId, Year = substring(CreationDate, 1, 4))]
  UpVotesPerYear <- UpVotesPerYear[, Count := .N, by = .(PostId, Year)][, .SD[1], by = .(PostId, Year)]
  
  Query1_4 <- merge(as.data.table(Posts)[PostTypeId == 1], UpVotesPerYear, by.x = "Id", by.y = "PostId")
  Query1_4 <- Query1_4[, .(Title, Year, Count)][,.SD[which.max(Count)], by = Year]
}
```

### Testy

```{r}
TestAndBenchmark(Query1_1, Query1_2, Query1_3, Query1_4, withOrder = FALSE)
```

## Zapytanie 2

Zapytanie wyszukuje informacje o 10 użytkownikach z największą sumą polubień na utworzonych pytaniach, a w nich:
1. nazwę
2. wiek
3. miejsce
4. suma polubień na stworzonych pytaniach
5. tytuł najbardziej lubionego utworzonego pytania
6. najwięcej polubień pod jednym utworzonym zapytaniem

### Rozwiązanie `sqldf`

```{r}
Query2_1 <- function() {
  sqldf(
    "SELECT
      Users.DisplayName,
      Users.Age,
      Users.Location,
      SUM(Posts.FavoriteCount) AS FavoriteTotal,
      Posts.Title AS MostFavoriteQuestion,
      MAX(Posts.FavoriteCount) AS MostFavoriteQuestionLikes
    FROM Posts
    JOIN Users ON Users.Id=Posts.OwnerUserId
    WHERE Posts.PostTypeId=1
    GROUP BY OwnerUserId
    ORDER BY FavoriteTotal DESC
    LIMIT 10"
  )
}
```

### Rozwiązanie `base`

```{r}
Query2_2 <- function() {
  Query2_2 <- subset(Posts, PostTypeId == 1) 
  Query2_2 <- merge(Query2_2, Users, by.x = "OwnerUserId", by.y = "Id")
  
  Query2_2 <- do.call(rbind, lapply(split(Query2_2, as.factor(Query2_2$OwnerUserId)),  function(x) {
    cbind(
      data.frame(x[which.max(x$FavoriteCount)[1],]),
      data.frame(FavoriteTotal = sum(x$FavoriteCount, na.rm = TRUE)))}))
  Query2_2 <- Query2_2[order(-Query2_2$FavoriteTotal),]
  Query2_2 <- head(Query2_2, 10)
  Query2_2[c("MostFavoriteQuestion","MostFavoriteQuestionLikes")] <- Query2_2[c("Title", "FavoriteCount")]
  Query2_2 <- Query2_2[,c("DisplayName", "Age", "Location", "FavoriteTotal", "MostFavoriteQuestion", "MostFavoriteQuestionLikes")]
}
```

### Rozwiązanie `dplyr`

```{r}
Query2_3 <- function() {
  Query2_3 <- Posts %>%
    filter(PostTypeId==1) %>%
    inner_join(Users, by = c("OwnerUserId" = "Id")) %>%
    group_by(OwnerUserId) %>%
    mutate(FavoriteTotal = sum(FavoriteCount, na.rm = TRUE)) %>%
    slice(which.max(FavoriteCount)) %>%
    ungroup() %>%
    select(DisplayName, Age, Location, FavoriteTotal, MostFavoriteQuestion = Title, MostFavoriteQuestionLikes = FavoriteCount) %>%
    arrange(desc(FavoriteTotal)) %>%
    head(10)
}
```

### Rozwiązanie `data.table`

```{r}
Query2_4 <- function() {
  Query2_4 <- merge(as.data.table(Posts)[PostTypeId == 1], as.data.table(Users), by.x = "OwnerUserId", by.y = "Id")
  Query2_4 <- Query2_4[,.(
    DisplayName,
    Age,
    Location,
    FavoriteTotal = sum(FavoriteCount, na.rm = TRUE),
    MostFavoriteQuestion = Title,
    FavoriteCount), by = OwnerUserId]
  Query2_4 <- Query2_4[,.SD[which.max(FavoriteCount)], by = OwnerUserId]
  Query2_4 <- setorder(Query2_4, -FavoriteTotal, na.last = TRUE)
  Query2_4 <- Query2_4[1:10, .(DisplayName, Age, Location, FavoriteTotal, MostFavoriteQuestion, MostFavoriteQuestionLikes = FavoriteCount)]
}
```

### Testy

```{r}
TestAndBenchmark(Query2_1, Query2_2, Query2_3, Query2_4, withOrder = TRUE)
```

## Zapytanie 3

Zapytanie wypisuje 10 postów z największą liczbą pozytywnie ocenionych odpowiedzi. 

### Rozwiązanie `sqldf`

```{r}
Query3_1 <- function() {
  sqldf(
    "SELECT
    Posts.ID,
    Posts.Title,
    Posts2.PositiveAnswerCount
    FROM Posts
    JOIN (
      SELECT
      Posts.ParentID,
      COUNT(*) AS PositiveAnswerCount
      FROM Posts
      WHERE Posts.PostTypeID=2 AND Posts.Score>0
      GROUP BY Posts.ParentID
    ) AS Posts2
    ON Posts.ID=Posts2.ParentID
    ORDER BY Posts2.PositiveAnswerCount DESC
    LIMIT 10"
  )
}
```

### Rozwiązanie `base`

```{r}
Query3_2 <- function() {
  Posts2 = subset(Posts, PostTypeId == 2 & Score > 0)
  Posts2 <- aggregate(Posts2, by = list(Posts2$ParentId), length)
  Posts2 <- transform(Posts2, PositiveAnswerCount = Posts2[,2])
  Posts2["ParentId"] = Posts2[,1]
  Posts2 <- Posts2[,c("ParentId", "PositiveAnswerCount")]
  
  Query3_2 <- merge(Posts, Posts2, by.x = "Id", by.y = "ParentId")
  Query3_2 <- Query3_2[,c("Id", "Title", "PositiveAnswerCount")]
  Query3_2 <- Query3_2[order(-Query3_2$PositiveAnswerCount),]
  Query3_2 <- head(Query3_2, 10)
}
```

### Rozwiązanie `dplyr`

```{r}
Query3_3 <- function() {
  Posts2 = Posts %>%
    filter(PostTypeId == 2 & Score > 0) %>%
    group_by(ParentId) %>%
    summarise(PositiveAnswerCount = n())
  
  Query3_3 = inner_join(Posts, Posts2, by = c("Id" = "ParentId")) %>%
    arrange(desc(PositiveAnswerCount)) %>%
    head(10) %>%
    select(Id, Title, PositiveAnswerCount)
}
```

### Rozwiązanie `data.table`

```{r}

Query3_4 <- function() {
  Posts2 <- as.data.table(Posts)
  Posts2 <- Posts2[PostTypeId == 2 & Score > 0, .(PositiveAnswerCount = .N), keyby = ParentId]
  
  Query3_4 <- merge(as.data.table(Posts), Posts2, by.x = "Id", by.y = "ParentId")
  Query3_4 <- Query3_4[,.(Id, Title, PositiveAnswerCount)]
  Query3_4 <- setorder(Query3_4, -PositiveAnswerCount)
  Query3_4 <- Query3_4[1:10]
}
```

### Testy

```{r}
TestAndBenchmark(Query3_1, Query3_2, Query3_3, Query3_4, withOrder = TRUE)
```

## Zapytanie 4

Zapytanie wyszukuje pytania o największej różnicy punktów w najbardziej punktowanej odpowiedzi i zaakceptowanej odpowiedzi.
Brane pod uwagę są tylko te zapytania których powyższa różnica jest większa od 50. Całość jest posortowana malejąco po powyższej różnicy.

### Rozwiązanie `sqldf`

```{r}
Query4_1 <- function() {
  sqldf(
    "SELECT
    Questions.Id,
    Questions.Title,
    BestAnswers.MaxScore,
    Posts.Score AS AcceptedScore,
    BestAnswers.MaxScore-Posts.Score AS Difference
    FROM (
      SELECT Id, ParentId, MAX(Score) AS MaxScore
      FROM Posts
      WHERE PostTypeId==2
      GROUP BY ParentId
    ) AS BestAnswers
    JOIN (
      SELECT * FROM Posts
      WHERE PostTypeId==1
    ) AS Questions
    ON Questions.Id=BestAnswers.ParentId
    JOIN Posts ON Questions.AcceptedAnswerId=Posts.Id
    WHERE Difference>50
    ORDER BY Difference DESC"
  )
}
```

### Rozwiązanie `base`

```{r}
Query4_2 <- function() {
  BestAnswers <- Posts[Posts$PostTypeId == 2,]
  BestAnswers <- do.call(rbind, lapply(split(BestAnswers, as.factor(BestAnswers$ParentId)), function(z) {z[which.max(z$Score),]}))
  BestAnswers["MaxScore"] = BestAnswers["Score"]
  BestAnswers <- BestAnswers[,c("Id","ParentId","MaxScore")]
  
  Questions <- Posts[Posts$PostTypeId == 1,]
  
  Query4_2 <- merge(BestAnswers, Questions, by.x = "ParentId", by.y = "Id")
  Query4_2 <- merge(Query4_2, Posts, by.x = "AcceptedAnswerId", by.y = "Id")
  Query4_2 <- transform(Query4_2, Difference = MaxScore - Score.y) 
  Query4_2 <- subset(Query4_2, Difference > 50)
  Query4_2 <- transform(Query4_2, Title = Title.x, AcceptedScore = Score.y, Id = ParentId.x)
  Query4_2 <- Query4_2[,c("Id", "Title", "MaxScore", "AcceptedScore", "Difference")]
  Query4_2 <- Query4_2[order(-Query4_2$Difference),]
}
```

### Rozwiązanie `dplyr`

```{r}
Query4_3 <- function() {
  BestAnswers <- Posts %>%
    filter(PostTypeId == 2) %>%
    group_by(ParentId) %>%
    slice(which.max(Score)) %>%
    select(Id, ParentId, MaxScore = Score)
  
  Questions <- filter(Posts, PostTypeId == 1)
  
  Query4_3 <- inner_join(BestAnswers, Questions, by = c("ParentId" = "Id")) %>%
    inner_join(Posts, by = c("AcceptedAnswerId" = "Id")) %>%
    select(Id = ParentId.x, Title = Title.x, MaxScore, AcceptedScore = Score.y) %>%
    mutate(Difference = MaxScore - AcceptedScore) %>%
    filter(Difference > 50) %>%
    arrange(desc(Difference))
}
```

### Rozwiązanie `data.table`

```{r}
Query4_4 <- function() {
  BestAnswers <- as.data.table(Posts)[PostTypeId == 2, .(Id, ParentId, MaxScore = max(Score)), keyby = Score]
  BestAnswers <- BestAnswers[, .(Id, ParentId, MaxScore)]
  
  Questions <- as.data.table(Posts)[PostTypeId==1]
  
  Query4_4 <- merge(BestAnswers, Questions, by.x = "ParentId", by.y = "Id")
  Query4_4 <- merge(Query4_4, as.data.table(Posts), by.x = "AcceptedAnswerId", by.y = "Id")
  Query4_4 <- Query4_4[,.(Id = ParentId.x, Title = Title.x, MaxScore, AcceptedScore = Score.y, Difference = MaxScore - Score.y)]
  Query4_4 <- Query4_4[Difference > 50]
  Query4_4 <- setorder(Query4_4, -Difference)[, .SD[1], by = "Id"]
}
```

### Testy

```{r warning=FALSE}
TestAndBenchmark(Query4_1, Query4_2, Query4_3, Query4_4, withOrder = TRUE)
```

## Zapytanie 5

Zapytanie wypisuje 10 pytań skomentowane przez postujących je o największej sumie punktów pod komentarzami pod nimi.

### Rozwiązanie `sqldf`

```{r}
Query5_1 <- function() {
  sqldf(
    "SELECT
    Posts.Title,
    CmtTotScr.CommentsTotalScore
    FROM (
      SELECT
      PostID,
      UserID,
      SUM(Score) AS CommentsTotalScore
      FROM Comments
      GROUP BY PostID, UserID
    ) AS CmtTotScr
    JOIN Posts ON Posts.ID=CmtTotScr.PostID AND Posts.OwnerUserId=CmtTotScr.UserID
    WHERE Posts.PostTypeId=1
    ORDER BY CmtTotScr.CommentsTotalScore DESC
    LIMIT 10"
  )
}
```

### Rozwiązanie `base`

```{r}
Query5_2 <- function() {
  CmtTotScr <- aggregate(Comments$Score, by = Comments[, c("UserId", "PostId")], sum)
  CmtTotScr["CommentsTotalScore"] <- CmtTotScr["x"]
  CmtTotScr <- CmtTotScr[,-3]
  
  Query5_2 <- merge(Posts[Posts$PostTypeId == 1,], CmtTotScr, by.x = c("Id", "OwnerUserId"), by.y = c("PostId", "UserId"))
  Query5_2 <- Query5_2[order(-Query5_2$CommentsTotalScore),] %>% head(10)
  Query5_2 <- Query5_2[,c("Title", "CommentsTotalScore")]
}
```

### Rozwiązanie `dplyr`

```{r}
Query5_3 <- function() {
  CmtTotScr <- Comments %>%
    group_by(PostId, UserId) %>%
    summarise(CommentsTotalScore = sum(Score))
  
  Query5_3 <- Posts %>%
    filter(PostTypeId == 1) %>%
    inner_join(CmtTotScr, by = c("Id" = "PostId", "OwnerUserId" = "UserId")) %>%
    arrange(desc(CommentsTotalScore)) %>%
    head(10) %>%
    select(Title, CommentsTotalScore)
}
```

### Rozwiązanie `data.table`

```{r}
Query5_4 <- function() {
  CmtTotScr <- as.data.table(Comments)
  CmtTotScr <- CmtTotScr[, .(CommentsTotalScore = sum(Score)), keyby = .(UserId, PostId)]
  
  Query5_4 <- merge(as.data.table(Posts)[PostTypeId == 1], CmtTotScr, by.x = c("Id", "OwnerUserId"), by.y = c("PostId", "UserId"))
  Query5_4 <- setorder(Query5_4, -CommentsTotalScore)
  Query5_4 <- Query5_4[1:10, .(Title, CommentsTotalScore)]
}
```

### Testy

```{r}
TestAndBenchmark(Query5_1, Query5_2, Query5_3, Query5_4, withOrder = TRUE)
```

## Zapytanie 6

Zapytanie wypisuje użytkowników którzy kierdykolwiek otrzymali "cenną odznakę". Jako "cenną odznakę" uznajemy odznakę która została osiągnięta od 2 do 10 razy kiedykolwiek.

### Rozwiązanie `sqldf`

```{r}
Query6_1 <- function() {
  sqldf(
    "SELECT DISTINCT
    Users.Id,
    Users.DisplayName,
    Users.Reputation,
    Users.Age,
    Users.Location
    FROM (
      SELECT
      Name, UserID
      FROM Badges
      WHERE Name IN (
        SELECT
        Name
        FROM Badges
        WHERE Class=1
        GROUP BY Name
        HAVING COUNT(*) BETWEEN 2 AND 10
      )
      AND Class=1
    ) AS ValuableBadges
    JOIN Users ON ValuableBadges.UserId=Users.Id"
  )
}
```

### Rozwiązanie `base`

```{r}
Query6_2 <- function() {
  Badges1 <- Badges[Badges$Class == 1, "Name"]
  Badges1 <- aggregate(Badges1, by = list(Badges1), length)
  Badges1["Name"] <- Badges1[,1]
  Badges1 <- Badges1[Badges1[,2] >= 2 & Badges1[,2] <= 10, "Name"]
  
  ValuableBadges <- Badges[Badges$Class == 1 &  Badges$Name %in% Badges1, c("Name", "UserId")]
  
  Query6_2 <- merge(Users, ValuableBadges, by.x = "Id", by.y = "UserId")
  Query6_2 <- unique(Query6_2[,c("Id", "DisplayName", "Reputation", "Age", "Location")])
}
```

### Rozwiązanie `dplyr`

```{r}
Query6_3 <- function() {
  Badges1 <- simplify2array(Badges %>%
    filter(Class == 1) %>%
    group_by(Name) %>%
    summarise(Cnt = n()) %>%
    filter(Cnt >= 2 & Cnt <= 10) %>%
    select(Name))
  
  ValuableBadges <- Badges %>%
    filter(Class == 1 & Name %in% Badges1) %>%
    select(Name, UserId)
  
  Query6_3 <- inner_join(Users, ValuableBadges, by = c("Id" = "UserId")) %>%
    select(Id, DisplayName, Reputation, Age, Location) %>%
    distinct()
}
```

### Rozwiązanie `data.table`

```{r}
Query6_4 <- function() {
  Badges1 <- as.data.table(Badges)[Class == 1, .N, keyby = Name]
  Badges1 <- Badges1[N >= 2 & N <= 10, Name]
  
  ValuableBadges <- as.data.table(Badges)[Class == 1 & Name %in% Badges1, .(Name, UserId)]
  
  Query6_4 <- merge(as.data.table(Users), ValuableBadges, by.x = "Id", by.y = "UserId")
  Query6_4 <- Query6_4[, .SD[1], by = .(Id, DisplayName, Reputation, Age, Location)]
  Query6_4 <- Query6_4[,.(Id, DisplayName, Reputation, Age, Location)]
}
```

### Testy

```{r}
TestAndBenchmark(Query6_1, Query6_2, Query6_3, Query6_4, withOrder = FALSE)
```

## Zapytanie 7

Zapytanie wypisuje 10 pytań bez żadnych głosów z 2016 lub 2017 roku, zaś o największej liczbie głosów z poprzednich lat.

Wartość z podzapytania `Votes` nie została wzięta pod uwagę w rozwiązaniach, ponieważ nie jest wykorzystywana w zapytaniu głównym. 

### Rozwiązanie `sqldf`

```{r}
Query7_1 <- function() {
  sqldf(
    "SELECT
    Posts.Title,
    VotesByAge2.OldVotes
    FROM Posts
    JOIN (
      SELECT
      PostId,
      MAX(CASE WHEN VoteDate = 'new' THEN Total ELSE 0 END) NewVotes,
      MAX(CASE WHEN VoteDate = 'old' THEN Total ELSE 0 END) OldVotes,
      SUM(Total) AS Votes
      FROM (
        SELECT
        PostId,
        CASE STRFTIME('%Y', CreationDate)
        WHEN '2017' THEN 'new'
        WHEN '2016' THEN 'new'
        ELSE 'old'
        END VoteDate,
        COUNT(*) AS Total
        FROM Votes
        WHERE VoteTypeId=2
        GROUP BY PostId, VoteDate
      ) AS VotesByAge
      GROUP BY VotesByAge.PostId
      HAVING NewVotes=0
    ) AS VotesByAge2 ON VotesByAge2.PostId=Posts.ID
    WHERE Posts.PostTypeId=1
    ORDER BY VotesByAge2.OldVotes DESC
    LIMIT 10"
  )
}
```

### Rozwiązanie `base`

```{r}
Query7_2 <- function() {
  VotesByAge <- Votes[Votes$VoteTypeId == 2, c("CreationDate", "PostId")]
  VotesByAge <- transform(VotesByAge, VoteDate = substring(CreationDate, 1, 4))
  VotesByAge <- transform(VotesByAge, VoteDate = ifelse(VoteDate == 2016 | VoteDate == 2017, "new", "old"))
  VotesByAge <- aggregate(VotesByAge, by = VotesByAge[,c("PostId", "VoteDate")], length)
  VotesByAge["Total"] <- VotesByAge[,3]
  VotesByAge <- VotesByAge[,c("PostId", "VoteDate", "Total")]
  
  NewVotes <- aggregate(ifelse(VotesByAge$VoteDate == "new", VotesByAge$Total, 0L), by = list(VotesByAge$PostId), max)
  OldVotes <- aggregate(ifelse(VotesByAge$VoteDate == "old", VotesByAge$Total, 0L), by = list(VotesByAge$PostId), max)
  VotesByAge2 <- cbind(NewVotes, OldVotes[,2])
  colnames(VotesByAge2) = c("PostId", "NewVotes", "OldVotes")
  VotesByAge2 <- subset(VotesByAge2, NewVotes == 0)
  
  Query7_2 <- subset(Posts, PostTypeId == 1)
  Query7_2 <- merge(Query7_2, VotesByAge2, by.x = "Id", by.y = "PostId")
  Query7_2 <- Query7_2[order(-Query7_2$OldVotes),]
  Query7_2 <- head(Query7_2, 10)
  Query7_2 <- Query7_2[,c("Title", "OldVotes")]
}
```

### Rozwiązanie `dplyr`

```{r}
Query7_3 <- function() {
  VotesByAge <- Votes %>%
    filter(VoteTypeId == 2) %>%
    select(CreationDate, PostId) %>%
    mutate(VoteDate = substring(CreationDate, 1, 4)) %>%
    mutate(VoteDate = case_when (VoteDate == 2016 | VoteDate == 2017 ~ "new", TRUE ~ "old" )) %>%
    group_by(PostId, VoteDate) %>%
    summarise(Total = n()) %>%
    ungroup()
  
  VotesByAge2 <- VotesByAge %>%
    group_by(PostId) %>%
    mutate(
      NewVotes = max(case_when(VoteDate == "new" ~ Total, TRUE ~ 0L)),
      OldVotes = max(case_when(VoteDate == "old" ~ Total, TRUE ~ 0L))) %>%
    filter(NewVotes == 0) %>%
    select(PostId, NewVotes, OldVotes)
  
  Query7_3 = Posts %>%
    filter(PostTypeId == 1) %>%
    inner_join(VotesByAge2, by = c("Id" = "PostId")) %>%
    arrange(desc(OldVotes)) %>%
    head(10) %>%
    select(Title, OldVotes)
}
```

### Rozwiązanie `data.table`

```{r}
Query7_4 <- function() {
  VotesByAge <- as.data.table(Votes)[VoteTypeId == 2, .(CreationDate, PostId)]
  VotesByAge <- VotesByAge[,.(PostId, VoteDate = substring(CreationDate, 1, 4))]
  VotesByAge <- VotesByAge[,.(PostId, VoteDate = fifelse(VoteDate == 2016 | VoteDate == 2017, "new", "old"))]
  VotesByAge <- VotesByAge[,.N, by = .(PostId, VoteDate)][,.(PostId, VoteDate, Total = N)]
  
  VotesByAge2 <- VotesByAge[, .(NewVotes = max(fifelse(VoteDate == "new", Total, 0L)), OldVotes = max(fifelse(VoteDate == "old", Total, 0L))), by = .(PostId)]
  VotesByAge2 <- VotesByAge2[NewVotes == 0]
  
  Query7_4 <- as.data.table(Posts)[PostTypeId == 1]
  Query7_4 <- merge(Query7_4, VotesByAge2, by.x = "Id", by.y = "PostId")
  Query7_4 <- setorder(Query7_4, -OldVotes)
  Query7_4 <- Query7_4[1:10, .(Title, OldVotes)]
}
```

### Testy

```{r}
TestAndBenchmark(Query7_1, Query7_2, Query7_3, Query7_4, withOrder = TRUE)
```